臺灣高等法院刑事判決　　　　　　　　　　　　　九十一年度上易字第二四三二號
　　上　訴　人
　　即　被　告　丙○○　男，二.
　　選任辯護人　魏早炳律師
　　　　　　　　李克欣律師
　　　　　　　　魏翠亭律師
右上訴人因竊盜案件，不服臺灣新竹地方法院九十一年度易字第四五七號，中華民國
九十一年七月二十六日第一審判決（起訴案號：臺灣新竹地方法院檢察署九十一年度
偵字第一五四一號）提起上訴，本院判決如左：
    主  文
原判決撤銷。
丙○○連續攜帶兇器毀壞門扇竊盜，處有期徒刑陸月，如易科罰金，以參佰元折算壹
日。如附表一、附表二所示之物均沒收。
    事  實
一、丙○○因在外積欠債務，致債臺高築，屢遭債權人催討欠款，因其曾於保全公司
    擔任保全業務，承接坐落於新竹縣竹北市○○里縣○○街一三六號之板信商業銀
    行股份有限公司新竹分行（以下簡稱板信新竹分行）之保全業務，負責設計該銀
    行一、二樓之紅外線與窗戶之感應器，故對該銀行一、二樓環境頗為熟悉，乃思
  竊取該銀行內財物以解決財務問題，遂選定該銀行為行竊目標，並趁農曆春節期
    間休假，銀行無人前往辦公之際，先於九十一年二月十日（星期日，農曆十二月
    二十九日）中午十二時許，騎乘其所有車牌號碼ＦＧ八－五七二號重機車，攜帶
    其所有之砂輪機一台、螺絲起子一支（平口，長度約二十公分）與乙炔切割器一
    組及斜口鉗一支（該斜口鉗原擬準備用以剪斷大樓一樓之通訊箱之電話線，使之
    造成斷訊，俾銀行之保全系統無法發生作用，惟事後未使用）至上開板信新竹分
    行旁（該分行為一棟大樓，其中一二樓供該銀行營業使用，夜間並無人居住看管
    ；其餘樓層供其他機關辦公使用）之財政部台灣省北區國稅局新竹縣分局第二辦
    公處大樓樓下門口旁邊，乘四下無人之際，旋即以螺絲起子撬開該大樓一樓之大
    門門鎖（門鎖未被損壞），經由該處安全樓梯步行至該銀行二樓後側之樓梯間（
    該二樓原有防火逃生門，因未關，可拉起打開，即進入二樓樓梯間）後，曾欲使
    用該乙炔切割器，惟不會使用而作罷，隨即為接取電源，乃至該大樓地下室停車
    場旁之工具箱找出電源延長線一條與手套一雙及塑膠紮帶二十三條（該塑膠紮帶
    原係一般電工綁電纜線所用；上開三樣物品均非被告所有，以下稱附表三物品；
    電源延長線用供接電源使用該砂輪機；手套戴上後使用砂輪機，避免手被燙到；
    塑膠紮帶可供竊取銀行鈔票後，用以綑綁鈔票用）；隨後丙○○基於毀損之概括
    犯意，以該電源延長線接取電源使用砂輪機切割破壞該板信新竹分行所有後側二
    樓鐵捲門（門扇）右下方之軌道約二台尺高，然後將鐵捲門拉起約一尺高，再鑽
    進該鐵捲門內部至該銀行後側二樓之不銹鋼玻璃門，足以生損害於板信新竹分行
    ；嗣經丙○○以前揭螺絲起子欲撬開不銹鋼玻璃門鑰匙孔，惟因無法撬開，致無
    法進入該銀行後側二樓內之授信部門；且丙○○於撬開該鑰匙孔之際，左手不經
    意觸及該二樓鐵捲門上之警報感知器，因警報響起，丙○○遂鑽出鐵捲門，並將
    該鐵捲門拉下離去，以致未能進入該板信新竹分行竊取財物得逞（此部分僅著手
    實施加重竊盜罪之加重條件，因尚未著手實施竊盜行為，故不構成加重竊盜罪既
    遂或未遂之問題，理由詳理由欄說明）；嗣丙○○先將該乙炔切割器放置於該大
    樓三樓之安全樓梯間，再將上開砂輪機一台與螺絲起子一支、斜口鉗一支及上開
    附表三物品藏置於該大樓地下室樓梯間，隨後經由地下室停車場走道走出，騎乘
    其上開機車離去。
二、丙○○復於九十一年二月十二日（農曆正月初一）下午二時許，騎乘其所有上開
    車號ＦＧ八－五七二號重機車，至上開板信新竹分行旁之財政部台灣省北區國稅
    局新竹縣分局第二辦公處大樓樓下門口旁邊，先行攜帶其所有客觀上具有危險性
    之兇器美工刀一支，推開該大樓一樓之大門（因門鎖未鎖）入內，並至大樓地下
    室樓梯間取出藏放之砂輪機一台與螺絲起子一支及上開電源延長線一條與手套一
    雙，再經由先前路線至該銀行二樓後側之樓梯間，利用螺絲起子撬開鐵捲門開關
    控制箱（該鐵捲門尚未修復），啟動鐵捲門按鈕，使鐵捲門捲起上揚高度約一台
    尺半，嗣先以其所有之美工刀一支欲將不銹鋼玻璃門邊之填縫劑（即矽利康）割
    開，惟因無法割開；隨後丙○○並承前毀損之同一概括犯意，再以該螺絲起子撬
    破板信新竹分行所有之前開不銹鋼玻璃門左下角之玻璃，足以生損害於板信新竹
    分行；惟因撬破之玻璃高度不夠，致其手無法由外伸入內開啟該不銹鋼玻璃門之
    門鎖；復因鐵捲門捲起上揚之際，附於鐵捲門上之感應板與警報感知器離開（感
    應到鐵捲門開啟），致警報作響，丙○○遂將鐵捲門放下離去作罷，致未侵入該
    銀行竊取財物得逞（此部分預備竊盜犯行不構成犯罪，理由詳理由欄說明）；並
    將該螺絲起子一支、美工刀一支與砂輪機一台和電源延長線一條及手套一雙，藏
    放置該大樓地下室樓梯間（該螺絲起子一支於事後未再取用，故於案發後未經警
    扣案），再循先前路線經由地下室停車場走道走出，騎乘其上開機車離去。
三、丙○○基於無故侵入他人建築物與意圖為自己不法所有之概括犯意，又於九十一
    年二月十四日（農曆正月初三，仍屬春節放假）凌晨四時許，騎乘其所有上開車
    號ＦＧ八－五七二號重機車，攜帶其所有足以傷害人之生命、身體，客觀上具有
    危險性之兇器釘拔（起訴書誤載為鐵撬）一支（長度約三十公分），抵達上開板
    信新竹分行旁之財政部台灣省北區國稅局新竹縣分局第二辦公處大樓樓下門口旁
    邊，隨後持該釘拔撬開該大樓一樓之大門（門鎖未破壞），經該樓一樓安全樓梯
    步行至該銀行二樓後側之樓梯間後，再以該釘拔鉤住鐵捲門（門扇）往外拉使之
    毀壞（此部份之毀損行為，為本件加重竊盜罪之加重條件，不再另論毀損罪），
    將鐵捲門往外拉高二台尺至二台尺半左右，隨後再以該釘拔將鐵捲門後之不銹鋼
    玻璃門左下角已破洞之玻璃再撬破一個大洞，再將手伸入已破洞之玻璃門內打開
    門鎖，由該板信新竹分行二樓後側玻璃門無故侵入該行（為平日供營業辦公使用
    ，無人居住之建築物）二樓之授信部門，隨後為避免被銀行室內角落之立體紅外
    線感應器感應到及避免被監視器認出，乃戴上其所有之帽子一頂與太陽眼鏡一副
    及口罩一個，沿二樓牆壁爬行，以前往一樓之存款部，惟於爬行走動中，仍為二
    樓之紅外線感應器感應到，致警報器作響，丙○○知悉保全公司人員必會前來巡
    視檢查，乃快速跑至一樓，跳過一樓存匯部櫃檯，進入裡面之出納室，旋即爬上
    出納室上方之天花板內躲藏（丙○○於該出納室上方之天花板內躲藏時，曾將上
    開所戴之太陽眼鏡一副及口罩一個放置於一個紙袋內），嗣經保全公司於同日凌
    晨四時六分接獲該板信新竹分行紅外線感應器之感應信號後，遂派員於當日凌晨
    四時十二分至該銀行巡視檢查，迨至同日凌晨四時四十二分搜尋檢查無結果後保
    全公司人員乃離去該銀行。斯時丙○○獲悉保全公司人員離去後，乃自前開出納
    室之天花板下來，先行欲轉動該出納室內之金庫密碼俾以竊取該金庫內之款項，
    嗣因無法開啟遂作罷；繼於該出納室辦公桌上之備用鑰匙盒內，竊取一支標示有
    一樓出納室後方防火門（即陽臺後門）之鑰匙得手，並將放置於該出納室桌上之
    電擊棒一支隨手拿起檢視；嗣即自該一樓出納室後方之防火門走出，並將該電擊
    棒丟棄於防火門後方陽台，隨即沿著該大樓旁之防火巷離去，並將該釘拔放置於
    該大樓前之防火巷內。
四、丙○○復承前無故侵入他人建築物與加重竊盜之同一概括犯意，又於九十一年三
    月十五日（星期五）凌晨五時許，再騎乘其所有上開車號ＦＧ八－五七二號重機
    車至同上板信新竹分行旁之財政部台灣省北區國稅局新竹縣分局第二辦公處大樓
    樓下門口旁邊，先於該大樓前之防火巷拿取之前放置之釘拔，並以先前竊得之板
    信新竹分行一樓出納室後方防火門（即陽臺後門）之鑰匙，欲開啟該銀行一樓出
    納室後方之防火門，惟因該銀行於前開出納室後方防火門之鑰匙失竊後，業已將
    該防火門加裝門閂，致丙○○無法開啟入內；丙○○隨後乃攜帶該兇器釘拔一支
    ，推開前揭大樓一樓之大門（大門未上鎖），再至該大樓地下室樓梯間取出先前
    藏放之砂輪機一台與電源延長線一條及手套一雙，嗣再依先前路徑至該銀行二樓
    後側之樓梯間後，再以該砂輪機將鐵捲門（門扇）右下角軌道切開破壞約一尺半
    左右，隨後將鐵捲門拉開鑽入，再持上開釘拔撬破鐵捲門後方之不銹鋼玻璃門左
    下角之玻璃（以上之毀損行為，為本件加重竊盜罪之加重條件，不再另論毀損罪
    ），以同上事實欄三之方式伸手打開不銹鋼玻璃門之門鎖，無故侵入該板信新竹
    分行（無人居住之建築物）二樓之授信部門，乃戴上其所有之帽子一頂以避免被
    監視器認出，逕行跑至一樓，惟仍為二樓室內角落之立體紅外線感應器感應到，
    致警報器於同日凌晨五時五十九分作響；丙○○遂攜帶上開砂輪機及釘拔，跳過
    一樓存匯部之櫃檯，欲進入裡面之出納室，惟因出納室上鎖無法進入，遂自出納
    室窗口爬進室內，而躲藏於出納室內之金庫上方之天花板（丙○○躲藏於出納室
    內之金庫上方之天花板內時，曾將其上開釘拔一支、口罩一個、斜口鉗一支、手
    套一雙、美工刀一支、塑膠紮帶二十三條再放置於前揭事實欄三之紙袋內；並戴
    上其所有上開紙袋內之口罩，以備保全人員離去後，準備下來至出納室轉動金庫
    號碼，以避免被認出）；嗣保全公司於同日凌晨六時七分派員至該銀行巡視檢查
    ，隨後警員據報亦前往該銀行，嗣經至現場之銀行人員發覺該金庫旁邊之牆壁角
    落有腳印，且金庫上方之天花板亦缺一角感覺可疑，經到場之保全公司人員與警
    員於同日凌晨七時三十分許始發覺丙○○藏匿於前揭天花板內而循線查獲，並經
    警扣得丙○○所有上開紙袋內如附表一所示之供犯罪所用之砂輪機一台、釘拔一
    支（約三十公分長）、美工刀一支、口罩一個、太陽眼鏡一副、帽子一頂與預備
    供竊盜所用之斜口鉗一支及如附表三所示非屬被告丙○○所有之電源延長線一條
    與手套一雙及塑膠紮帶二十三條；隨後經該銀行警衛檢查該棟大樓後，於該大樓
    三樓之安全樓梯間尋獲丙○○所有如附表一所示之供預備竊盜犯罪所用之前開乙
    炔切割器一組並交警查扣。
五、案經板信商業銀行股份有限公司訴由新竹縣警察局竹北分局報請臺灣新竹地方法
    院檢察署檢察官偵查起訴。
    理  由
一、右開事實欄一有關毀壞該板信新竹分行所有後側二樓鐵捲門（門扇）右下方之軌
    道約二台尺高與實欄二有關以該螺絲起子撬破毀壞板信新竹分行所有之前開不銹
    鋼玻璃門左下角之玻璃，均足以生損害於板信新竹分行等情；與上開事實欄三與
    四之無故侵入該板信新竹分行及加重竊盜既遂與未遂等事實，業據被告丙○○於
    警訊和偵查中與原審及本院調查審理時供承不諱，核與告訴人即板信商業銀行股
    份有限公司之代理人丁○○於警訊、偵查中與原審及本院履勘時指訴之情節相符
    ，並有前開竊取之鑰匙一支之贓物認領保管單一紙、警報器紀錄一紙及現場照片
    十四幀附於偵查卷可稽（偵查卷第十三頁、十五頁至第二十一頁、四十四頁）；
    復經本院諭知被告丙○○至現場指明犯案之地點與位置及犯案手法、情節明確，
    製有勘驗筆錄與勘驗現場圖及現場位置照片等在卷足憑（本院卷第四十四頁至第
    六十四頁）；且有被告丙○○所有如附表一所示供竊盜所用與供預備竊盜所用之
    物與附表三非屬被告丙○○所有之物各扣案足稽；參以現場遺留經警察扣之口罩
    一個經送請內政部警政署刑事警察局鑑驗結果，亦顯示該口罩斑跡與被告唾液中
    所檢出之ＤＮＡ－ＳＴＲ型別相同，此亦有內政部警政署刑事警察局九十一年四
    月二日刑醫字第０九一００三一七四０號鑑驗書影本一紙在卷足憑（查卷第三十
    九頁）；再上開銀行一二樓平常夜間均無人居住等情，業據告訴人代理人丁○○
    於原審調查時供稱明確在卷（原審卷第五十五頁至五十六頁）；可見前揭板信新
    竹分行於夜間確為無人居住之建築物屬實。本件事證明確，被告犯行應堪認定。
二、被告丙○○就前開事實欄一有關毀壞該板信新竹分行所有後側二樓鐵捲門（門扇
    ）右下方之軌道約二台尺高與實欄二有關以該螺絲起子撬破毀壞板信新竹分行所
    有之前開不銹鋼玻璃門左下角之玻璃，均足以生損害於板信新竹分行等情，該部
    分所為，係犯刑法第三百五十四條之毀損罪；就上揭事實欄三與四之無故侵入該
    板信新竹分行（為建築物）部分，係犯刑法第三百零六條第一項之無故侵入他人
    建築物罪。又扣案如按附表一所示之釘拔一支（約三十公分長；起訴書記載為鐵
    撬），長度約三十公分長，在客觀上足以對於人之生命、身體、安全構成威脅，
    顯然具有危險性，應屬於兇器之一種，被告丙○○攜帶該釘拔一支犯有前開事實
    欄三與事實欄四之竊盜既遂與未遂等事實，核其所為係犯刑法第三百二十一條第
    一項第三、二款攜帶兇器毀壞門扇竊盜既遂罪與同條第二項、第一項第三、二款
    攜帶兇器毀壞門扇竊盜未遂罪。被告所犯上開二次毀損罪與二次無故侵入他人建
    築物罪及二次攜帶兇器毀壞門扇竊盜既遂罪與攜帶兇器毀壞門扇竊盜未遂罪，均
    時間緊接，犯罪構成要件相同，顯係各基於概括之犯意而為，應各依連續犯之規
    定，各論以連續毀損罪與連續二次無故侵入他人建築物罪及連續攜帶兇器毀壞門
    扇竊盜既遂罪；被告所犯上開三罪間，互有方法結果之牽連關係，應從情節較重
    之連續攜帶兇器毀壞門扇竊盜既遂罪處斷。公訴人於起訴書雖漏未記載刑法第三
    百五十四條之毀損罪法條，惟其於起訴書犯罪事實欄已就本判決事實欄一與二之
    毀損事實業已敘及，且上開毀損罪部分與無故侵入他人建築物罪及連續攜帶兇器
    毀壞門扇竊盜罪間，有方法結果之牽連關係，本院自得一併審理，併此敘明。又
    被告丙○○於事實欄三與事實欄四所述之時間地點攜帶兇器釘拔二次侵入上開板
    信新竹分行竊取財物既遂與未遂，其行竊時間相隔達一個月之久，不僅可以分開
    ，且被告係先於實施前開事實欄三所述之竊盜行為完畢後，再度進入上開銀行實
    施前揭事實欄四所述之犯行，應認被告每次行為皆可獨立成罪，自無將上開數個
    竊盜行為視為數個舉動之接續施行而論以接續犯；公訴人認被告基於一竊盜之犯
    意，至上址竊盜竊取財物，係屬接續犯，容有未洽。
三、再按刑法第三百二十一條第一項各款所列情形，乃竊盜罪之加重條件，行為人是
    否構成該條項之犯罪，仍應視行為人已否著手實施同法第三百二十條之竊盜行為
    而定。而竊盜行為之著手，係以已否開始財物之搜尋為要件，若行為人僅著手於
  刑法第三百二十一條第一項各款所列之加重要件行為，而尚未為竊盜行為之著手
    者，仍不能以該條竊盜罪之未遂犯論科，最高法院八十五年度臺非字第一一六號
    著有判決可資參照。公訴人認為被告丙○○就本判決前開事實欄一與二之事實所
    為部分係犯刑法第三百二十一條第第二項、第一項第三、二款攜帶兇器毀壞門扇
    竊盜未遂罪云云。惟訊據被告丙○○堅決否認有於公訴人所指訴如事實欄一之九
    十一年二月十日中午十二時許與如事實欄二之九十一年二月十二日下午二時許，
    分別侵入上開板信新竹分行竊取財物之犯行，辯稱：１、九十一年二月十日中午
    十二點，伊當時是用螺絲起子撬開板信新竹分行一樓旁內側安全梯出口處大門門
    鎖然後再由該處樓梯步行到二樓樓梯間，伊曾欲使用該乙炔切割器，惟不會使用
    而作罷，隨後至該大樓地下室停車場旁之工具箱找出電源延長線一條與手套等，
    以該電源延長線接取電源使用砂輪機切割破壞該板信新竹分行所有後側二樓鐵捲
    門右下方之軌道約二台尺高，然後將鐵捲門拉起約一尺高，再鑽進該鐵捲門內部
    至該銀行後側二樓之不銹鋼玻璃門；再以前揭螺絲起子欲撬開不銹鋼玻璃門鑰匙
    孔，惟因無法撬開，致無法進入該銀行後側二樓內之授信部門；且於撬開該鑰匙
    孔之際，左手不經意觸及該二樓鐵捲門上之警報感知器，因警報響起，遂鑽出鐵
    捲門，並將該鐵捲門拉下離去，並未進入該銀行內竊取財物。２、另外九十一年
    二月十二日下午二時那一次，當時伊已經到達該銀行二樓後側，用螺絲起子撬開
    該分行二樓鐵捲門開關控制箱，啟動鐵捲門按鈕，使鐵捲門捲起上揚高度約一台
    尺，隨後再以該螺絲起子撬破板信新竹分行所有之前開不銹鋼玻璃門左下角之玻
    璃，且因當時有一張椅子在不銹鋼玻璃門裡面，靠著玻璃門，伊當時敲破玻璃時
    ，椅子有滑動，可能去感應到紅外線感應器，伊當時即離開，並未進去該銀行內
    偷取財物。復因伊撬破之玻璃高度不夠，致其手無法由外伸入內開啟該不銹鋼玻
    璃門之門鎖；又因鐵捲門捲起上揚之際，附於鐵捲門上之感應板與警報感知器離
    開，致警報作響，伊遂將鐵捲門放下離去，並未侵入該銀行竊得財物；且因當時
    有一張椅子在不銹鋼玻璃門裡面，靠著玻璃門，伊當時敲破玻璃時，椅子有滑動
    ，可能去感應到紅外線感應器，我當時就離開該銀行，並未入內行竊，各等語。
    經查公訴人認為被告丙○○上開九十一年二月十日中午十二時許與九十一年二月
    十二日下午二時許，分別有侵入上開銀行竊取財物未遂或未能進入該銀行而未遂
    等情，無非係以臺灣新光保全股份有限公司人員張文馨於警訊中之供詞為依據。
    惟查：１、上開證人張文馨於警訊中係供稱，九十一年二月十日中午十二時三十
    分許，前揭銀行之二樓鐵捲門感應器發報，伊事後趕至該銀行二樓查看，二樓之
    鐵捲門與不銹鋼玻璃門均未受損壞且無異常，當時並未發現有人侵入。嗣於九十
    一年二月十二日下午四時許，上揭銀行二樓之立體紅外線有發報，發報點是在二
    樓鐵門，表示有物體移動，伊曾進入一、二樓及廁所檢查，發現並無異常等語明
    確（偵查卷第十一頁、十二頁）。２、告訴人即板信商業銀行股份有限公司之代
    理人丁○○於原審調查時，供稱：伊銀行於九十一年二月十五日上班後，始知被
    告有到銀行要行竊，但保全公司人員並未通知伊銀行，故不清楚九十一年二月十
    日被告有無破壞門鎖。３、證人即臺灣新光保全股份有限公司人員甲○○於原審
    調查時，證稱：九十一年二月十日上開板信新竹分行有外１０訊號進入，該感應
    器係裝在鐵捲門上方，當時伊公司勤務組有派人前往上開銀行檢查，結果一切正
    常，人員即回來。４、同上證人甲○○於原審調查時復證稱：九十一年二月十二
    日當日下午二時四十一分，上開銀行內一、二樓天花板之紅外線感應器發報，該
    公司於同日下午三時許派員前往該銀行檢查，並未發現銀行二樓鐵捲門與玻璃門
    有被破壞情形；九十一年二月十日與十二日，上開銀行一樓大廳之警報器均無發
    報情形。５、再前開新光保全股份有限公司人員乙○○亦於原審調查時，亦證稱
    ：該公司會將立體紅外線之感應器靈敏度調到最大，如一些昆蟲經過就會感應到
    而發報，故該警報器有時也會有誤報；至於裝設於門口進出之警報器，因為是以
    磁鐵安裝設計，故只要有人破壞時，就會有短路現象而發報等語在卷（原審卷第
    三十一頁、五十頁、五十一頁至五十三頁、三十五頁）。６、同上告訴代理人丁○○於本院履勘現場時，亦供稱：九十一年二月十日、十二日，當時保全公司人
    員曾到現場處理，有曾該銀行二樓授信部門辦公室由內觀察該二樓側門之不銹鋼
    玻璃門並沒有損壞，且鐵捲門也未被打開，故保全公司人員則未通知伊銀行等語
    在卷（本院卷第四十六頁）。由此可知，公訴人依據前開證人張文馨於警訊中之
    供詞，而認為被告丙○○有於前揭九十一年二月十日中午十二時許與九十一年二
    月十二日下午二時許，分別未能進入該銀行竊盜而未遂與有侵入上開銀行竊取財
    物未遂等情，因與證人張文馨上開警訊供述之筆錄實情不符，復與前開其餘證人
    甲○○與乙○○及告訴代理人丁○○等人上開之證詞與供詞等實情均不相符合；
    且前揭新光保全股份有限公司所提供之警報器紀錄紙一紙（偵查卷第四十四頁）
    雖顯示上開銀行於九十一年二月十二日十四時四十一分因查覺有物體在二樓移動
    而發報等情，惟此均難據以認定被告丙○○有於前揭九十一年二月十日中午十二
    時許與九十一年二月十二日下午二時許，分別侵入前揭銀行竊取財物未遂之犯行
    ，因與上開刑法第三百二十一條第第二項、第一項第三、二款攜帶兇器毀壞門扇
    竊盜未遂罪之特別構成要件不該當，因被告丙○○僅係著手於刑法第三百二十一
    條第一項第三、二款攜帶兇器毀壞門扇之加重要件行為，而尚未為著手實施竊盜
    行為，揆諸上開最高法院判決說明，自不得遽論被告丙○○以前開攜帶兇器毀壞
    門扇竊盜未遂罪責；惟公訴人認被告之上開行為係構成攜帶兇器毀壞門扇竊盜未
    遂罪，而係屬於一加重竊盜罪之接續犯云云，故不另為無罪判決之諭知，併此敘
    明。
四、公訴人另謂被告於九十一年二月十四日凌晨四時許，利用板信新竹分行未將鐵捲
    門及玻璃門修復之機會，進入該銀行並竊得電擊棒一支，因認為被告此部分涉有
    刑法第三百二十一條第一項第三款之攜帶兇器加重竊盜罪嫌（如事實欄第三段之
    時地），惟訊據被告則否認有竊取上開電擊棒犯行，辯稱：伊當時只是將該電擊
    棒拿起來看一下，後來就隨意丟下擺放，並未帶走等語。而告訴代理人丁○○亦
    於原審調查時亦陳稱電擊棒事後有在一樓大門外陽臺處尋獲等語明確（原審卷第
    三十二頁），足見被告應無將該電擊棒移置為自己不法所有之意圖至明，此外復
    查無其他積極證據足資證明被告確涉有該部分犯行，應認為不能證明被告有竊取
    該電擊棒之犯行，公訴人認為被告所涉該部分犯行，因與被告所涉上開攜帶兇器
    竊取前揭出納室後方防火門鑰匙一支之加重竊盜犯行，具有接續犯之實質上一罪
    關係，爰不另為無罪之諭知，合併敘明。
五、對於被告上訴之判斷：被告丙○○提起上訴辯稱，其就公訴人起訴書所指如前揭
    事實欄二事實部分，僅破壞鐵捲門與敲破不銹鋼玻璃門之玻璃，惟並未入內竊盜
    云云。經查本院經詳細調查結果，被告僅係持其上開螺絲起子撬開鐵捲門開關控
    制箱，啟動鐵捲門按鈕，使鐵捲門捲起上揚高度約一台尺半，隨後再以該螺絲起
    子撬破板信新竹分行所有之前開不銹鋼玻璃門左下角之玻璃；惟因撬破之玻璃高
    度不夠，致其手無法由外伸入內開啟該不銹鋼玻璃門之門鎖；復因鐵捲門捲起上
    揚之際，附於鐵捲門上之感應板與警報感知器離開（感應到鐵捲門開啟），致警
    報作響，被告丙○○遂將鐵捲門放下離去作罷，致未侵入該銀行竊取財物得逞等
    情，已據本判決事實欄二敘明，並於本判決理由欄內詳述，復經本院履勘現場明
    確，均如前述，故被告就該部分提起上訴，自屬可採。惟被告提起上訴另行主張
    ：１、本案檢察官認定被告係以單一之竊盜犯意，接續所犯前揭加重竊盜既遂與
    未遂等犯行，故僅構成單一之竊盜罪，惟原審竟論以連續犯，自有未洽。２、被
    告就前開事實欄三所述之一樓出納室後方防火門（即陽臺後門）之鑰匙一支，並
    無意圖為自己不法所有之竊盜犯意，只是為方便進入及離開該銀行之用，自不應
    論被告以竊盜罪云云。本院經調查結果認為：１、被告於上開事實欄三所述之九
    十一年二月十四日自板信新竹分行拿取該支鑰匙後，既曾於九十一年三月十五日
    再度前往板信新竹分行行竊，且先行使用該支鑰匙欲開啟板信新竹分行一樓後門
    未果後，乃另行攜帶前開兇器釘拔一支，推開前揭大樓一樓之大門（大門未上鎖
    ），再至該大樓地下室樓梯間取出先前藏放之砂輪機一台與電源延長線一條及手
    套一雙，至該銀行二樓以該砂輪機將鐵捲門右下角軌道切開破壞約一尺半左右，
    隨後將鐵捲門拉開鑽入，再持上開釘拔撬破鐵捲門後方之不銹鋼玻璃門左下角之
    玻璃嗣伸手打開不銹鋼玻璃門之門鎖，無故侵入該板信新竹分行竊盜等情，已如
    前述；就此而言，如被告只是為方便進入及離開該銀行之用，豈會以該取得之鑰
    匙再度前往上開銀行行竊？均與常情和經驗法則有違；且於取得該鑰匙後，時間
    長達一個月之久，亦難謂被告無不法所有之意圖。故被告未經得物主之同意，擅
    自該鑰匙一支取走達一個月之久，該物價值雖小，惟被告已破壞物主之所有權，
    自應論以竊盜罪責。２、又被告既係分別於事實欄三所述之九十一年二月十四日
    與事實欄四所述之九十一年三月十五日，分次進入前揭板信新竹分行內欲竊取財
    物，其行竊時間相隔達一個月之久，不僅可以分開，且被告係先於實施前開事實
    欄三所述之竊盜行為完畢後，再度進入上開銀行實施前揭事實欄四所述之犯行，
    應認被告每次行為皆可獨立成罪，自不得論以接續犯；故被告就上揭部分提起上
    訴，指摘原判決不當，自不足取。
六、對於原審判決之判斷：原審對於被告予以論罪科刑，固非無見，惟查：１、被告
    就前開事實欄一、二事實部分所為，因被告並未侵入前開銀行行竊，所為僅是構
    成刑法上之毀損罪，均已見前述事實與理由說明，因被告上開毀損行為，僅是刑
    法第三百二十一條第一項第三、二款攜帶兇器毀壞門扇竊罪之加重條件而已，均
    不該當於上揭攜帶兇器毀壞門扇竊盜未遂罪之構成要件，自不應論以上開刑法第
    三百二十一條第二項、第一項第三、二款攜帶兇器毀壞門扇竊盜未遂罪。而上開
    毀損罪部分，已據被害人板信商業銀行股份有限公司委任該新竹分行之襄理丁○○於警訊中提出告訴（偵查卷第九頁背面），並已據公訴人於起訴書犯罪事實欄
    敘及，原判決竟未予論罪科刑，自有未洽。且被告就上開事實欄一部分所為，原
    判決雖認定被告不構成加重竊盜未遂罪，惟並未論以上揭毀損罪責；被告就上揭
    事實欄二部分所為，僅構成毀損罪；惟原判決竟論處被告以刑法第三百二十一條
    第二項、第一項第三、二款攜帶兇器毀壞門扇及安全設備竊盜未遂罪，均有未當
    。２、公訴人於於起訴書犯罪事實欄已就被告所為如上開事實欄三與四之無故侵
    入他人建築物犯行部分起訴，惟原判決竟未予判決論述，均有未洽。３、被告本
    件所為係犯刑法第三百二十一條第一項第三款、第二款連續攜帶兇器毀壞門扇竊
    盜罪；原判決則認為被告係犯刑法第三百二十一條第一項第三款之攜帶兇器竊罪
    ，且主文亦認定「丙○○連續攜帶兇器竊盜」，認事用法尚有未洽。４、上開如
    附表一所示之砂輪機壹臺與美工刀壹支及附表二所示之螺絲起子壹支（長度約二
    十公分左右，未扣案）均為供犯毀損罪所用之物，且均為被告丙○○所有；同上
    附表一所示之釘拔壹支（約三十公分長；起訴書記載為鐵撬）、口罩壹個、太陽
    眼鏡壹副、帽子壹頂，均為供犯竊盜罪所用之物；乙炔切割器壹組與斜口鉗壹支
    均為供預備犯竊盜所用之物；且均為被告丙○○所有；均已據被告丙○○於本院
    履勘與本院調查時供承明確在卷；至於附表三所示之電源延長線一條與手套一雙
    及塑膠紮帶二十三條，均非屬被告丙○○所有之物，復據被告丙○○於本院履勘
    與本院調查時供承明確在卷，自不得予以沒收。原判決均未於事實欄詳細載明何
    者之物為被告所有供何種犯罪所用或預備供犯罪所用；且上開附表三所示之電源
    延長線一條與手套一雙及塑膠紮帶二十三條均非被告所有，原審顯然疏未逐一提
    示令被告辨認，遽將前揭非屬被告所有之物予以沒收，均有未合。原判決既有上
    開可議之處，自屬無可維持，應由本院撤銷改判。爰審酌被告年輕力壯，不思努
    力工作以獲得報酬，竟起意不勞而獲竊取他人財物，且多次破壞板信新竹分行裝
    設之鐵捲門、玻璃門進入銀行內竊盜，嚴重危害社會治安，更損及被害人之財產
    安全，惟念其事後已與告訴人板信新竹分行達成和解，有清償協議書一紙附卷可
    稽（原審卷第六十六頁），並獲告訴代理人丁○○於原審當庭表明被告是初犯，
    願予宥恕給予自新機會等情，及其犯罪之動機、目的、手段、品性、生活狀況、
    智識程度、所竊得之財物僅有鑰匙一支，被害銀行財物損失並非重大與被告於犯
    罪後已坦承部分犯行，態度尚稱良好等一切情狀，量處如主文第二項所示之刑，
    並諭知易科罰金之折算標準。
五、扣案如附表一所示之砂輪機壹臺與美工刀壹支及附表二所示未扣案之螺絲起子壹
    支（因無證據證明已滅失），均為供犯毀損罪所用之物，且均為被告丙○○所有
    ；同上扣案如附表一所示之釘拔壹支（約三十公分長；起訴書記載為鐵撬）、口
    罩壹個、太陽眼鏡壹副、帽子壹頂，均為供犯竊盜罪所用之物；乙炔切割器壹組
    與斜口鉗壹支均為供預備犯竊盜所用之物；且均為被告丙○○所有；均已據被告
    丙○○於本院履勘與本院調查時供承明確在卷，均應依刑法第三十八條第一項第
    二款規定宣告沒收；至於附表三所示之電源延長線一條與手套一雙及塑膠紮帶二
    十三條，均非屬被告丙○○所有之物，復據被告丙○○於本院履勘與本院調查時
    供承明確在卷，自不得予以沒收，併此敘明。
據上論斷，應依刑事訴訟法第三百六十九條第一項前段、第三百六十四條、第二百九
十九條第一項前段、刑法第五十六條、第三百二十一條第一項第三款、第二款、第三
百五十四條、第三百零六條第一項、第五十五條、第三十八條第一項第二款、第四十
一條第一項前段、罰金罰鍰提高標準條例一條前段、第二條，判決如主文。
本案經檢察官周至榮到庭執行職務。
中      華      民      國    九十一    年     十二     月      五      日
                              臺灣高等法院刑事第二十三庭
                                  審判長法  官  黃  瑞  華
                                        法  官宋      祺
                                        法  官  陳  坤  地
右正本證明與原本無異。
不得上訴。
                                        書記官  陳  建  邦
中      華      民      國    九十一    年     十二     月      十      日
附錄：本案論罪科刑法條全文
刑法第三百二十一條
犯竊盜罪而有左列情形之一者，處六月以上五年以下有期徒刑：
一、於夜間侵入住宅或有人居住之建築物、船艦或隱匿其內而犯之者。
二、毀越門扇、牆垣或其他安全設備而犯之者。
三、攜帶兇器而犯之者。
四、結夥三人以上而犯之者。
五、乘火災、水災或其他災害之際而犯之者。
六、在車站或埠頭而犯之者。
前項之未遂犯罰之。
附表一（被告丙○○所有之物）：１、砂輪機壹臺、、美工刀壹支（為供犯毀損罪所
用之物）、釘拔壹支（約三十公分長；起訴書記載為鐵撬）、口罩壹個、太陽眼鏡壹
副、帽子壹頂（均為供犯竊盜罪所用之物）。２、乙炔切割器壹組與斜口鉗壹支（均
為供預備犯竊盜所用之物）。
附表二（被告丙○○所有之物）：螺絲起子壹支（長度約二十公分左右，未扣案；為
供犯毀損罪所用之物）。
附表三（非屬被告丙○○所有之物）：電源延長線一條與手套一雙及塑膠紮帶二十三
條。
